【裁判字號】    92,毒抗,61
【裁判日期】    920414
【裁判案由】    撤銷停止戒治
【裁判全文】
臺灣高等法院高雄分院刑事裁定                      九十二年度毒抗字第六一號
      抗  告  人
      即受處分人  甲○○
右列抗告人因違反毒品危害防制條例案件，經檢察官聲請撤銷停止戒治，不服臺灣高
雄地方法院中華民國九十二年三月十七日裁定（九十二年度毒聲字第一五五五號），
提起抗告，本院裁定如左：
    主  文
抗告駁回。
    理  由
一、本件抗告意旨略以：抗告人即受處分人甲○○前因施用毒品案件，經台灣高雄地
    方法院裁定停止戒治，所餘戒治期間並宣付保護管束；然於保護管束期間，適逢
    家母病重需要照顧，抗告人又無工作，無以支付接受尿液檢驗車費，故未如期接
    受尿液檢驗達三次以上，盼能網開一面，為此提起抗告云云。
二、原裁定以：受處分人甲○○前因施用毒品案件，經本院裁定停止戒治，所餘戒治
    期間並宣付保護管束，惟受處分人竟於保護管束期間，未依定期日接受尿液檢驗
    達三次以上，違反保安處分執行法第七十四條之二第二款，並經通知強制到場採
    尿未果，其行為違反保護管束應遵守事項情節重大，而按毒品危害防制條例第二
    十二條第二項規定，違反保護管束應遵守事項情節重大者，得撤銷停止戒治，仍
    施予強制戒治，並提出本院九十一年度毒聲字第六五六八號裁定、臺灣高雄地方
    法院檢察署九十一年度聲停戒二字第五三三號執行保護管束命令、臺灣高雄地方
    法院檢察署九十一年度戒執護第一四０四號保護管束執行卷宗等件為證，堪信為
    真實。本件受處分人甲○○於保護管束期間，僅於民國九十二年一月七日依規定
    向臺灣高雄地方法院檢察署觀護人報到，嗣後即未依規定向觀護人報到，違反保
    護管束命令情節重大，本件聲請人聲請裁定撤銷停止戒治合於前開法律規定，應
    予准許。爰依毒品危害防制條例第二十二條第二項之規定，裁定甲○○撤銷停止
    戒治，令入戒治處所施以強制戒治等語。
三、經查：抗告人即受處分人甲○○於停止強制戒治付保護管束期間（九十一年十一
    月七日起至九十二年三月二十七日止），於九十二年一月七日依規定向臺灣高雄
    地方法院檢察署觀護人報到後，嗣後三次即均未依規定向觀護人報到，違反保護
    管束命令情節重大，合乎保安處分執行法第七十四條之二第二款之規定，原審依
    毒品危害防制條例第二十二條第二項之規定，裁定將甲○○撤銷停止強制戒治，
    令入戒治處所施以強制戒治，於法並無不當。抗告人抗告意旨，以其在停止強制
    戒治付保護管束期間，適逢其母親病重需要照顧，其本人又無工作，無以支付接
    受尿液檢驗車費，故未如期接受尿液檢驗達三次以上，盼能網開一面為由，指摘
    原裁定不當，為無理由，應予駁回。
四、據上論結，應依刑事訴訟法第四百十二條，裁定如主文。
中    華    民    國      九十二      年      四      月     十四   日
                              臺灣高等法院高雄分院刑事第二庭
  審判長法官  林正雄
                                        法官  謝靜雯
                                        法官  黃壽燕
右正本證明與原本無異。
不得再抗告。
                                  法院書記官  黃富美
中    華    民    國      九十二      年      四      月     十四   日


司法院資訊處製作；財團法人民間司法改革基金會備份。
